臺灣臺北地方法院民事判決　　　　　　　　　　　　九十三年度重訴字第三八六號
　　原　　　告　華南商業銀行股份有限公司
　　法定代理人　戊○○
　　訴訟代理人　己○○
　　被　　　告　雅格照明股份有限公司
　兼法定代理人　丙○○
　　被　　　告　乙○○
　　　　　　　　甲○○
　　　　　　　　丁○○
　　右　三　人
　　訴訟代理人　丙○○
當事人間請求清償借款事件，本院於中華民國九十三年四月十六日言詞辯論終結，判
決如下：
    主  文
被告應連帶給付原告新台幣貳仟壹佰捌拾肆萬參仟柒佰參拾肆元，及如附表一所示之
利息、違約金。
被告應連帶給付原告美金肆拾玖萬捌仟伍佰肆拾壹元玖角及如附表二所示之利息、違
約金。
訴訟費用由被告連帶負擔。
本判決第一項於原告以新台幣柒佰貳拾捌萬壹仟貳佰肆拾伍元或同面額之中央政府建
設公債八十四年度甲類第一期票供擔保後，得假執行。
本判決第二項於原告以新台幣伍佰伍拾萬壹仟參佰貳拾貳元或同面額之中央政府建
設公債八十四年度甲類第一期票供擔保後，得假執行。
    事  實
甲、原告方面：
一、聲明：除假執行擔保金額外，如主文所示。
二、陳述：被告雅格照明股份有限公司（下簡稱雅格公司）於如附表一所示各借款日
    邀同其餘被告丙○○、乙○○、甲○○為連帶保證人，向原告借款共新台幣（下
    同）貳仟壹佰捌拾肆萬仟柒佰拾肆元，約定之各到期日與利息如附表一，到
    期借款本金一次償還，利息按月計付，其逾期在六個月以內者，按上開利率百分
    之十，超過六個月者，按上開利率百分之二十計付違約金，另被告丙○○於八十
    八年四月十四日邀同其餘被告乙○○、甲○○、丁○○為連帶保證人，與原告簽
    立保證書，連帶保證雅格公司於柒仟萬元限額內之債務負連帶清償責任。並於八
    十八年四月十四日簽立委任開發遠期信用狀契約，以美金陸拾萬元為限額，循環
    開發遠期信用狀。該公司陸續開發遠期信用狀二筆，借款餘額合計肆拾玖萬捌仟
    伍佰肆拾壹元玖角。詎上開借款及遠期信用狀均已到期，原告屢經催討，被告等
    迄未清償。尚積欠原告如主文第一、二項所示之借款、利息及違約金。為此提起
    本件訴訟。
三、證據：提出借據、保證書、委任開發遠期信用狀契約、開發遠期信用狀申請書、
　　　    進口到單、匯票影本為證。
乙、被告方面：
一、聲明：駁回原告之訴及其假執行之聲請。
二、陳述略稱：沒有工作，無法還錢。
    理  由
一、本件原告主張之事實，已據其提出借據、保證書、委任開發遠期信用狀契約、開
    發遠期信用狀申請書、進口到單、匯票影本為證，核屬相符，且為被告所不爭執
    ，自堪信為真實。至被告所稱沒有工作，無法還錢等語，亦無法免除渠等負擔債
    務之責任。
二、原告依消費借貸及連帶保證契約請求被告連帶給付分別如主文第一、二項所示之
    借款、利息、違約金為有理由，應予准許。
三、假執行之宣告：
    原告陳明願供擔保，請求宣告假執行，核無不合，茲酌定相當之擔保金額，予以
    准許。
四、結論：
    本件原告之訴為有理由，依民事訴訟法第三百八十五條第一項前段、第七十八條
    、第八十五條第二項、第三百九十條第二項，判決如主文。
中　　　華　　　民　　　國　　九十三　　年　　　四　　　月　　二十三　　日
                              民事第二庭  法  官    黃雯惠
正本係照原本作成。
如對本判決上訴，須於判決送達後廿日內向本院提出上訴狀。
中　　　華　　　民　　　國　　九十三　　年　　　四　　　月　　二十三　　日
                                          書記官    林玗倩
